【裁判字號】    89,上訴,1145
【裁判日期】    891017
【裁判案由】    偽造文書等
【裁判全文】
臺灣高等法院高雄分院刑事判決                  八十九年度上訴字第一一四五號
    上  訴  人
    即  被  告    甲○○
右上訴人因偽造文書等案件，不服臺灣高雄地方法院八十九年度易緝字第一二一號中
華民國八十九年六月三十日第一審判決（起訴案號：臺灣高雄地方法院檢察署八十九
年度偵字第一一七四號），提起上訴，本院判決如左：
      主  文
上訴駁回。
      事實及理由
一、本案經本院審理結果，認第一審判決認事、用法及量刑均無不當，應予維持，並
    引用第一審判決書記載之事實、証据及理由。
二、本院審理時上訴人甲○○仍坦承有偽造文書等犯行，（見本院刑事卷第二十六頁
    、第二十七頁），核與被害人丙○○指訴失竊情節及證人乙○○於警訊中亦證稱
    ：「甲○○駕000－0000號（機車）到我車行向我說他缺錢要賣機車，因
    我經營中古車買賣，且有合法證件，我就收買」（警卷第三頁）相符，且有機器
    腳踏車新領牌照登記書、車輛協尋詳細資料書面各一份，機車買賣合約書、車輛
    買賣估價單各二份、汽機車過戶登記書五份、汽機車補發行照申請書一份附卷可
    稽，及高機電第四九四八四號、省機電第0000000號機器腳踏車行車
    執照二張扣案可佐，堪信上訴人甲○○之自白與事實相符，事証明確，其空言上
    訴為無理由，應予駁回。
三、上訴人甲○○經合法傳喚無正當理由於審判期日不到庭，依法不待其陳述逕行判
    決。
四、據上論斷，應依刑事訴訟法第三百七十三條、第三百六十八條、第三百七十一條
    ，判決如主文。
本案經檢察官林應華到庭執行職務。
中      華      民      國    八十九   年     十     月     十七      日
                              臺灣高等法院高雄分院刑事第八庭
                                  審判長法官  郭雅美
                                        法官  洪兆隆
                                        法官  張盛喜
右正本證明與原本無異。
如不服本判決，應於判決送達後十日內向本院提出上訴狀，其未述理由者並應於提
出上訴狀後十日內向本院補提理由書（應附繕本)。
                                      書記官  鄭翠芬
中    華    民    國     八十九     年       十       月     十九     日
附錄本判決之論罪法條
刑法第二百十六條
行使第二百十條至第二百十五條之文書者，依偽造、變造文書或登載不實事項或使登
載不實事項之規定處斷。
刑法第二百十條
偽造、變造私文書，足以生損害於公眾或他人者，處五年以下有期徒刑。
                                                                        Ｆ
附件：
臺灣高雄地方法院刑事判決                        八十九年度易緝字第一二一號
    公  訴  人  臺灣高雄地方法院檢察署檢察官
    被      告  甲○○  男四十一歲（民國○○○年○月○○日生）
                        住高雄市前鎮區福音二巷五九號
                        居高雄市○○區○○路三五三巷二號
                        身分證統一編號：Ｚ000000000號
右列被告因竊盜案件，經檢察官提起公訴（七十九年度偵字第一０一七四號），本院
判決如左：
    主  文
甲○○行使偽造私文書，足以生損害於公眾及他人，累犯，處有期徒刑肆月。
車牌000－0000號，七十八年八月十六日丙○○之汽機車補發行照申請書及汽
機車過戶登記書上偽造「丙○○」之署押共貳枚沒收。
    事  實
一、甲○○與丙○○係同母異父之姊弟，共同居住於高雄市前鎮區福音二巷五十九號
    ，甲○○曾因偽造有價證券案件，經台灣高雄地方法院以七十三年度訴緝字第七
    三號判處有期徒刑四年六月確定，於民國七十七年八月二十一日依中華民國七十
    七年罪犯減刑條例減為有期徒刑二年三月確定，於七十七年八月十一日縮短刑期
    假釋期滿執行完畢，仍不知悔改，竟意圖為自己不法之所有，先於七十八年八月
    十六日乘丙○○不在家之際，竊取丙○○所有之身分證、印章後（竊盜部分已撤
    回告訴，不另為不受理之諭知），盜用丙○○印章於汽機車補發行照申請書及汽
    機車過戶登記書上而同時偽造內容不實之過戶登記書一紙，當天持向高雄市監理
    處南區分處（下稱監理處）申請補發丙○○所有車號000－0000號重型機
    車行車執照，並向該監理處辦理過戶手續，登記於自己名下，使承辦之公務員將
    此不實事項，登載於職務上所掌之公文書，足生損害於丙○○及監理機關對車籍
    資料管理之正確性。復於同年月十七日晚上十一時許，於上開住處竊取丙○○所
    有之上開機車（竊盜部分業經撤回告訴，不另為不受理之諭知）後，明知該車之
    真正所有人為丙○○，竟以自己之名義將之出售予不知情之乙○○，並填具以自
    己為原車主為內容之不實汽機車過戶登記書，於同年月十八日至高雄市監理處辦
    理過戶手續，使承辦之公務員將此不實事項登載於職務上所掌之公文書，亦足生
    損害於丙○○、乙○○及監理機關對車籍資料管理之正確性。嗣乙○○依序過戶
    於不知情之黃陳足、劉昭文及桐金良。桐金良之弟桐金進於七十九年四月二十八
    日騎上開機車途經屏東縣高樹鄉○○路某處時為警查獲，始查知上情。而甲○○
    於本院審理中經傳拘無著而逃匿，於八十年一月二日由本院發佈通緝。
二、案經屏東縣警察局里港分局移送臺灣屏東地方法院檢察署檢察官移轉台灣高雄地
    方法院檢察署檢察官偵查起訴。
    理  由
一、訊據被告甲○○對於右揭犯罪事實自白不諱，核與被害人丙○○指訴失竊情節及
    證人乙○○於警訊中亦證稱：「甲○○駕000－0000號（機車）到我車行
    向我說他缺錢要賣機車，因我經營中古車買賣，且有合法證件，我就收買」（見
    七十九年四月三十日偵訊筆錄）相符，且有機器腳踏車新領牌照登記書、車輛協
    尋詳細資料畫面各一份，機車買賣合約書、車輛買賣估價單各二份，汽機車過戶
    登記書五份、汽機車補發行照申請書一份附卷可稽，及高機電第0000000
    號、省機電第0000000號機器腳踏車行車執照二張扣案可佐，堪信被告前
    揭自白與事實相符。本件事證明確，被告犯行洵足認定。
二、被告甲○○盜用丙○○之印章及偽造丙○○署押於汽機車補發行照申請書、汽機
    車過戶登記書上，持以向監理處申請補發行車執照及辦理過戶於自己之手續，核
    其所為係犯刑法第二百十六條、第二百十條行使偽造私文書罪。其為達出賣上開
    機車之同一目的，於同時同地或密切接近之時地偽造同一被害人之多件同類文書
    ，因法益之享有人僅一個，因認其侵害之法益同一，應屬接續犯，故其於同時地
    接續偽造丙○○名義之汽機車補發行照申請書及汽機車過戶登記書各一紙，顯係
    以接續之意思為之，屬接續犯，僅成立一個行使偽造私文書罪。其偽造署押及盜
    用印章之行為，為偽造私文書之部分行為，偽造私文書之低度行為，應為行使偽
    造私文書之高度行為所吸收，均不另論罪。其先後多次明知為不實之事項而使承
    辦之公務員將該不實之補發行車執照及過戶事項登載於職務上所掌之公文書，均
    足以生損害於公眾及他人，另犯刑法第二百十四條之使公務員登載不實罪。所犯
    行使偽造私文書罪與使公務員登載不實罪二罪間有方法結果之牽連關係，應從一
    重之行使偽造私文書罪論處。被告曾因偽造有價證券案件，經台灣高雄地方法院
    以七十三年度訴緝字第七三號判處有期徒刑四年六月確定，於七十七年八月二十
    一日依中華民國七十七年罪犯減刑條例減為有期徒刑二年三月確定，於七十七年
    八月十一日縮短刑期假釋期滿執行完畢，有台灣高等法院被告全國前案紀錄表附
    卷可考，其五年以內再犯有期徒刑以上之罪，為累犯，應依刑法第四十七條之規
    定加重其刑。又公訴人起訴之事實雖未敘及被告於及汽機車過戶登記書上分別偽
    簽劉寶鳳之署押，亦未敘及行使偽造私文書之犯行，然該部分之事實與公訴人起
    訴之前揭犯罪事實有一部行為與全部行為及低度行為與高度行為之實質上一罪關
    係，應為起訴效力所及，本院自得予以審理。爰審酌被告素行不佳、因一時貪慾
    致罹刑章、影響社會交易秩序、所生危害、與被害人為姊弟關係，且被害人已不
    願追究，其犯罪後態度良好等一切情狀，量處如主文所示之刑。查本件被告犯罪
    行為之時間，係在中華民國七十九年十月三十一日以前，雖合於中華民國八十年
    罪犯減刑條例第二條第一項第二款第三目、第四條第二項之減刑條件，惟被告曾
    依中華民國七十七年罪犯減刑條例規定減刑二分之一，有被告全國前案紀錄表可
    稽，依中華民國八十年罪犯減刑條例第五條第二項前段規定，自不得再予減刑。
    又車牌000－0000號，七十八年八月十六日丙○○之汽機車補發行照申請
    書及汽機車過戶登記書上偽造「丙○○」之署押共二枚，併依刑法第二百十九條
    之規定宣告沒收之。公訴意旨另以：被告上開竊取丙○○所有之身分證、印章及
    機車之行為涉有竊盜罪嫌等情，惟按直系血親、配偶或同財共居親屬之間或其他
    五親等內血親或三親等內姻親之間，犯竊盜罪者，須告訴乃論，刑法第三百二十
    四條第二項定有明文。本件被告與被害人丙○○係同母異父之二親等旁系血親，
    業據被告及丙○○陳明，且有戶籍謄本及戶口名簿各一份在卷可參，是本件竊盜
    罪部分為告訴乃論之罪。茲被害人丙○○已於本院審理中表示不願追究，撤回告
    訴之意，被告此部分之犯行，應欠缺訴追要件，惟公訴人認此部分與前開論罪科
    刑部分有牽連犯之裁判上一罪關係，爰不另為不受理之諭知，附此敘明。
據上論斷，應依刑事訴訟法第二百九十九條第一項前段、刑法第二百十六條、二百十
條、第二百十四條、第二百十九條、第五十五條、第四十七條，判決如主文。
中      華      民      國    八十九    年      六      月    三  十    日
                                    臺灣高雄地方法院刑事第三庭
                                      審判長法  官  宋  明  中
                                            法  官  涂  裕  洪
                                            法  官  葉  啟  洲
右正本證明與原本無異。
如不服本判決，應於判決送達後十日內，向本院提出上訴狀。
                                            書記官  盧  雅  婷
中      華      民      國    八十九    年      七      月      五      日
附錄本判決之論罪法條
刑法第二百十六條
行使第二百十條至第二百十五條之文書者，依偽造、變造文書或登載不實事項或使登
載不實事項之規定處斷。
刑法第二百十條
偽造、變造私文書，足以生損害於公眾或他人者，處五年以下有期徒刑。


司法院資訊處製作；財團法人民間司法改革基金會備份。
